最　高　行　政　法　院　裁　定　　　　　　　　　九十三年度裁字第一○四五號
　　上　訴　人　台灣艾比以企業股份有限公司
　　代　表　人　丙○○
　　訴訟代理人　白德孚律師
　　被 上訴 人　經濟部智慧財產局
　　代　表　人　乙○○
　　參　加　人　日商．ACM股份有限公司
　　代　表　人　甲○○○
　　訴訟代理人　林志剛律師
　　　　　　　　楊憲祖律師
右當事人間因商標評定事件，上訴人對於中華民國九十二年四月九日臺北高等行政法
院九十一年度訴字第八六五號判決，提起上訴，本院裁定如左：
　　主  文
上訴駁回。
上訴審訴訟費用由上訴人負擔。
　　理  由
一、按對於高等行政法院判決之上訴，非以其違背法令為理由，不得為之，行政訴訟
    法第二百四十二條定有明文。同法第二百四十三條第一項規定，判決不適用法規
    或適用不當者，為違背法令；而判決有第二百四十三條第二項所列各款情形之一
    者，其判決當然違背法令。又提起上訴，應以上訴狀表明上訴理由並應添具關於
    上訴理由之必要證據，復為同法第二百四十四條第一項第四款及第二項所明定。
    準此，當事人提起上訴，如以原審判決有行政訴訟法第二百四十三條第一項不適
    用法規或適用不當為理由時，其上訴狀應有具體之指摘，並揭示該法規之條項或
    其內容；如以原審判決有第二百四十三條第二項所列各款情形之當然違背法令為
    理由時，其上訴狀應揭示合於該款之事實。如上訴狀未依此項方法表明，或其所
    表明者，顯與上開法條規定之情形不相合時，即難認為已對原審判決之違背法令
    有具體之指摘，其上訴自難認為合法。
二、本件上訴意旨略謂：查被上訴人曾核准多件含有希臘字母「π」之商標於各類商
    品併存使用，而該各項含有「π」之商標在市場上既已併存多年，並未見消費者
    因其中含有字母「π」而發生誤認混淆情事之案例，能否僅因系爭商標含有字母
    「π」即認已足使一般消費者產生混同誤認之虞，未見原審於理由中敘明即為上
    訴人敗訴之判決，顯有判決不備理由之違法。又查本件據以評定之商標圖樣「品
    客π」中，係由字體比例極大且十分顯目之中文「品客」文字，加上字體比
    例約一半之希臘字母「π」，再加上字體比例極小之日文「」組成。其中「
    品客」二字，上訴人於原審即主張係抄襲自美商寶鹼公司在我國註冊第三一七四
    三六號「品客」洋芋片商標。原判決將據以評定之商標圖樣剔除其最顯目之中文
    「品客」二字，予以割裂觀察，逕認與系爭商標之「π」字母，二者外觀及觀念
    於異時異地隔離觀察，難謂無使一般消費者產生混同誤認之虞，參照本院七十一
    年度判字第四一九號、七十四年度判字第四七三號、九十一年度判字第一五五九
    號判決意旨，自有適用法則不當之違法云云。
三、經核上開理由，無非主張仍有其他含有「π」之商標併存於市場上，不得僅以二
    商標均含有記號「π」即認二商標構成近似云云，惟系爭商標與據以評定之商標
    是否構成近似，核屬原審取捨證據、認定事實之職權行使事項，上訴人未具體指
    明原判決有何違背論理法則或經驗法則之情形，尚難遽指原判決違法。次查原判
    決已於判決理由論明系爭商標與據以評定商標構成近似，並說明上訴人所列舉之
    商標不得比附援引於本案之理由，亦無判決不備理由之情形。另上訴人所舉原判
    決所違反者，乃本院就其他個案所為之判決，並非法規或判例，不符合行政訴訟
    法第二百四十二條之規定。本件上訴未對原判決之違背法令有具體之指摘，揆之
    首揭法條規定，其上訴難認合法，應予駁回。
四、依行政訴訟法第二百四十九條第一項前段、第一百零四條、民事訴訟法第九十五
    條、第七十八條，裁定如主文。
中　　華　　民　　國　　九十三　　　年　　　八　　　　月　　二十六　　　日
                    最 高 行 政 法 院  第 三 庭
                                審 判 長 法  官　　　廖　政　雄
                                         法  官      吳  錦  龍
                                         法  官　　　黃  合  文
                                         法  官　　　鍾　耀　光
                                         法  官　　　姜　仁　脩
右  正  本  證  明  與  原  本  無  異
　　　　　　　　　　　　　　　　　　　　 法院書記官　蘇  金  全
中　　華　　民　　國　　九十三　　　年　　　八　　　　月　　二十六　　　日
